# 投资

提问人：guoji2020 时间：2021-07-07 12:33:06
陈老师您好
母公司用存货向子公司投资，这时候存货是否要做收入呢。如果子公司把母公司的存货作为固定资产核算。是否可以认为具有商业实质的交换呢

回答人：chenyiwei
母公司用存货向子公司投资，在投资前后这些存货都在母公司的控制范围内，因此一般理解是不具有商业实质的，不应确认收入和成本。但也不排除有少数个例是具有商业实质的。可参考：《中审众环研究 2020 》之“问题1-2-16（以非货币性资产出资设立子公司或对子公司增资的问题——以账面价值为零的无形资产出资）”。